臺灣臺北地方法院刑事判決
110年度智簡上字第1號
上  訴  人  臺灣臺北地方檢察署檢察官
被      告  唐祥綸



上列上訴人因被告違反商標法案件，不服本院中華民國110年3月
25日110年度智簡字第14號第一審刑事簡易判決（檢察官聲請簡
易判決處刑案號：110年度調偵字第584號），提起上訴，本院管
轄之第二審合議庭判決如下：
    主  文
原判決撤銷。
唐祥綸犯商標法第九十七條之非法販賣侵害商標權之商品罪，處
有期徒刑貳月，如易科罰金，以新臺幣壹仟元折算壹日。緩刑貳
年。
扣案如附表所示之物均沒收。   
　　事  實
一、唐祥綸為位在臺北市○○區○○路000巷00弄0號之薇爾坊服飾商
    行之實際負責人，其明知如附表所示商標，分別為如附表「
    商標權人」欄所示商標權人向經濟部智慧財產局申請註冊核
    准登記，並分別取得指定使用在如附表「指定使用商品」欄
    所示商品之商標權，現仍在專用期限內，且未經如附表所示
    商標權人之同意或授權，不得於同一或類似商品使用相同或
    近似之商標圖樣，詎基於販賣侵害商標權商品之犯意，自民
    國109年2至3月間某日起，在其經營之薇爾坊服飾商行內，
    公開陳列如附表所示之侵害商標權商品，並以每件新臺幣（
    下同）150元至250元不等之價格販售予不特定人。嗣為警於
    109年4月9日下午3時2分許，持搜索票至薇爾坊服飾商行搜
    索，並扣得附表所示之侵害商標權商品，因而查獲上情。
二、案經德商阿迪達斯公司、德商彪馬歐洲公開有限責任公司、
    法商克麗絲汀迪奧高巧股份有限公司、法商路易威登馬爾悌
    耶公司訴由內政部警政署保安警察第二總隊報告臺灣臺北地
    方檢察署檢察官偵查後聲請簡易判決處刑。　　
　　理  由
壹、程序事項：
    本案所引用之供述及非供述證據，經本院依法踐行調查證據
    程序，檢察官、被告唐祥綸均不爭執各該證據之證據能力，
    且查無依法應排除其證據能力之情形，是後述所引用證據之
    證據能力均無疑義。
貳、實體事項：
一、上開犯罪事實，業據被告於警詢、偵查及本院審理中供承不
    諱（詳見偵字卷第17至25頁、第248頁，本院簡上字卷第212
    頁），核與證人即向被告購買侵害商標權商品之賴祝華於警
    詢中（詳見偵字卷第35至45頁）證述情節相符，並有網頁列
    印資料（見偵字卷第95至97頁）、搜索現場及侵害商標權商
    品照片（見偵字卷第109頁、第225至229頁）、商標單筆詳
    細報表及鑑定報告書（見偵字卷第111至117頁、第125至129
    頁、第137至139頁、第143至151頁、第165至169頁、第189
    至198頁、第217至219頁）、經濟部智慧財產局商標資料檢
    索服務及產品鑑定書（見偵字卷第201至209頁）、商標資料
    檢索系統列印畫面及侵害商標權真仿品比對報告、侵權仿冒
    品鑑價報告等件（見偵字卷第217至223頁）存卷可參，足認
    被告前揭任意性自白與事實相符，應堪採信。綜上，本案事
    證明確，被告犯行洵堪認定，應依法論科。
二、論罪科刑與撤銷原審判決之理由：
（一）核被告所為，係犯商標法第97條之非法販賣侵害商標權之
      商品罪。
（二）被告意圖販賣而持有、公開陳列前述侵害商標權商品之低
      度行為，為其販賣之高度行為所吸收，均不另論罪。
（三）被告自109年2至3月間某日起至同年4月9日下午3時2分許
      為警查獲時止，在薇爾坊服飾商行內，多次販賣仿冒商標
      商品之行為，顯係出於單一犯意，在密接時間、空間下所
      為，各個舉動之獨立性均極為薄弱，依一般社會健全觀念
      ，難以強行分開，應將之視為一個行為之接續施行，合為
      包括之一行為予以評價為宜，而論以接續犯。
（四）被告以一行為同時侵害如附表所示數商標權人之商標權，
      為想像競合犯，應依刑法第55條規定，從一重處斷。
（五）原審就被告犯行據以論科，依刑事訴訟法第449條第1項、
      第3項、第454條第2項、第450條第1項，商標法第97條、
      第98條，刑法第11條前段、第55條、第41條第1項前段規
      定，判處被告有期徒刑3月，如易科罰金，以新臺幣1,000
      元折算1日，固非無見。然被告除已與告訴人法商路易威
      登馬爾悌耶公司達成和解，並賠償其之損失，此有刑事陳
      報狀（見本院簡字卷第27至28頁）存卷可佐，亦於原審判
      決後，與告訴人德商阿迪達斯公司、德商彪馬歐洲公開有
      限責任公司、法商克麗絲汀迪奧高巧股份有限公司達成和
      解，並賠償其等之損失，此有和解書（見本院簡上字卷第
      87至91頁）在卷可稽，原審未及審酌此情，而量刑基礎既
      已改變，原審之量刑即難以維持，應由本院予以撤銷改判
      。
（六）爰審酌被告為賺取收入，竟陳列並販賣前述侵害商標權商
      品，侵蝕商標權人對於上開註冊商標之商標價值與市場利
      益，破壞市場公平競爭秩序，且足使消費者對於各該商品
      來源之正確性認知錯誤，惟念被告坦承犯行之犯後態度，
      且其已與告訴人德商阿迪達斯公司、德商彪馬歐洲公開有
      限責任公司、法商克麗絲汀迪奧高巧股份有限公司、法商
      路易威登馬爾悌耶公司達成和解，並賠償其等之損失，已
      如前述，兼衡以被告之犯罪動機、目的、手段，被告於本
      案中公開陳列、販賣侵害商標權商品之數量暨其自稱之生
      活狀況及智識程度等一切情狀，量處如主文第一項所示之
      刑，並諭知易科罰金之折算標準。
（七）末查，被告於本案犯罪前5年內未曾因故意犯罪受有期徒
      刑以上刑之宣告，有臺灣高等法院被告前案紀錄表佐卷可
      考，其因一時失慮致罹刑典，事後既已坦承犯行，尚知悔
      悟，且已與前揭告訴人達成和解，並賠償其等之損失，堪
      認其經此偵審程序後，應知警惕而無再犯之虞，因認對被
      告所宣告之刑以暫不執行為適當，爰依刑法第74條第1項
      第2款之規定，併予宣告緩刑2年。
（八）沒收：
　　⒈扣案如附表所示之物，均為未經如附表所示之商標權人授
      權使用之侵害商標權商品，業經認定如前，均應依商標法
      第98條之規定，不問屬犯人與否，於主文第二項下宣告沒
      收之。
　　⒉至被告雖供稱其自109年2至3月間某日起至為警查獲止，因
      販賣侵害商標權商品共計獲利約5萬元等語（見偵字卷第2
      1至23頁），並為警扣得5,000元之犯罪所得，然考量被告
      已與上開商標權人達成和解，並實際依約履行賠償之責，
      足以達到沒收制度剝奪被告犯罪所得之立法目的，如於本
      案再予沒收犯罪所得，將使被告承受過度之不利益，顯屬
      過苛，爰依刑法第38條之2第2項規定，對上開扣案財物及
      未扣案之犯罪所得，均不予宣告沒收或追徵。
據上論斷，刑事訴訟法第455條之1第1項、第3項、第369條第1項
前段、第364條、第299條第1項前段，商標法第97條、第98條，
刑法第11條前段、第55條、第41條第1項前段、第74條第1項第2
款，判決如主文。
本案經檢察官程秀蘭聲請以簡易判決處刑並提起上訴，經檢察官
邱曉華到庭執行職務。
中　　華　　民　　國　　111 　年　　7 　　月　　11　　日
                  刑事第六庭審判長法  官  黃傅偉 
　　　　　　　　　　　　　　　　　法  官  劉俊源
　　　　　　　　　　　　　　　　　法  官  李佳靜
上正本證明與原本無異。
不得上訴。
中　　華　　民　　國　　111 　年　　7 　　月　　12　　日
                                  書記官  林珊慧
附表：侵害商標商品
編號 商標名稱 註冊審定號 商標權人 指定使用商品 查獲侵權物品 1 Trefoil Version5（device mark）、adidas  Version3（stylized word mark）、adidas &3 stripe device 00000000 00000000 00000000 德商阿迪達斯公司 衣服、鞋子、襪子、披巾、冠帽等 衣服貳拾玖件、褲子肆拾陸件、外套壹件、帽子壹件 2 jumping puma、PUMA 00000000 00000000 德商彪馬歐洲公開有限責任公司 衣服、運動裝、運動帽等 衣服貳件、褲子壹件 3 GUCCI、GG（18）textile、 GG（20）（WITHOUT SHADOWS） 00000000 00000000 00000000 義大利商固喜歡固喜公司 各種衣服、皮帶等 衣服肆拾貳件、皮帶肆件 4 CHRISTIAN DIOR 00000000 法商克麗絲汀迪奧高巧股份有限公司 服飾用皮帶、腰帶 腰帶陸拾肆件 5 CC Monogram without Circle、COCO、MONOGRAM（bicolored） 00000000 00000000 00000000 瑞士商香奈兒股份有限公司 衣服、冠帽、皮帶等 衣服參拾壹件、褲子肆拾捌件、皮帶伍件、帽子伍件 6 NIKE and Swoosh Design 000000000 荷蘭商耐克創新有限合夥公司 衣服等 衣服捌件、褲子參件 7 LOUIS VUITTON 00000000 法商路易威登馬爾悌耶公司 衣服等 衣服貳拾玖件 8 HELLO KITTY臉圖 00000000 日商三麗鷗股份有限公司 衣服等 衣服參拾柒件